【裁判字號】    91,訴,1149
【裁判日期】    920616
【裁判案由】    妨害性自主罪等
【裁判全文】
臺灣彰化地方法院刑事判決                        九十一年度訴字第一一四九號
    公  訴  人  臺灣彰化地方法院檢察署檢察官
    被      告  丙○○
    指定辯護人  本院公設辯護人  丁○○
右列被告因妨害性自主等案件，經檢察官提起公訴（九十一年度偵字第五八八七號）
，本院判決如左：
    主  文
丙○○侵入住宅對於女子以強暴而為性交，未遂，處有期徒刑參年捌月，並應於刑之
執行前令入相當處所，施以治療，至治癒為止，但最長不得逾年。
    事  實
一、丙○○於民國九十一年八月三十一日十三時許，酒後至彰化縣彰化市第二公墓旁
    萬善祠休憩，見乙○○與甲○（顧其名節，年籍詳卷）在該處泡茶，於酒後意圖
    對於甲○為強制性交，掏新台幣（下同）一百元令乙○○去買酒後，趁其與甲○
    獨處之際，屢以手撫摸甲○之手，甲○見狀心生畏懼即躲入該祠堂管理員戊○○
    所搭建用以居住之房間內並將房門鎖住。丙○○為進入房間內再逞獸慾，乃假借
    欲與甲○交談，要求甲○開門，甲○不從，丙○○竟基於毀損之故意，持置於該
    房間旁之圓鍬一支（戊○○所有）毀損該房門門鎖，足以生損害於戊○○後，侵
    入房內（侵入住宅部分未具告訴）為達強制性交之目的，乃以強暴之手段違反甲○之意願，將甲○壓於床上，口中並稱：「妳讓我幹一下」，經甲○反抗掙脫奪
    門而出，始未得逞。丙○○並未此罷休，四處搜尋甲○，其見甲○逃至萬善祠前
    道路時，丙○○仍追逐不捨，嗣經庚○○及己○○駕車經過該地見甲○神情惶恐
    ，經甲○告知上情，庚○○將丙○○攔下問：「妳叫甲○是阿嫂，為何要強姦她
    ？」，丙○○竟向己○○稱：「強姦她又怎樣？」等語，並做勢欲打己○○，庚○○見狀即與丙○○互毆，嗣經甲○報警處理，迄警方據報於當日十三時三十五
    分許趕抵現場，並將丙○○帶案處理。
二、案經戊○○訴由彰化縣警察局彰化分局報請臺灣彰化地方法院檢察署檢察官偵查
    起訴。            理  由
一、訊據被告丙○○固坦承於右揭時、地持圓鍬毀損戊○○之房門一情不諱，惟矢口
    否認有何妨害性自主之犯行，辯稱：伊是要進去房間內拿戊○○放的酒，因甲○
    在房內不開門，伊一氣之下才持圓鍬弄破房間門，伊並未對甲○施暴云云。惟查
  ，右揭事實業據被害人甲○於警偵訊時及本院審理時指訴甚詳，另告訴人戊○○
    於偵訊時亦陳稱其屋內並無存放酒類，核與證人庚○○、己○○、乙○○於警偵
    訊時及本院審理時之證述情節大致相符，被害人甲○在被告丙○○以強暴之手段
    施以強制性交之過程中，致受有頭面部瘀傷、左手肘瘀傷、背部瘀傷之傷害，亦
    財團法人彰化基督教醫院受理疑似性侵害事件驗傷診斷書影本一紙及所著衣服下
    擺被被告丙○○撕裂之照片一張附卷可稽，另告訴人戊○○住處房間房門及鎖確
    遭打擊破裂而損壞之情，亦有現場照片二張存卷為憑，且有戊○○所有之圓鍬一
    支扣案可資佐證，是被告上揭所辯，顯係卸責之詞，不足採信，事證明確，其犯
    嫌應堪認定。
二、核被告所為，係犯刑法第二百二十二條第一項第七款、第二項侵入住宅對於女子
    以強暴而為性交未遂罪及刑法第三百五十四條之毀損罪。又被告已著手於犯罪行
    為之實行而不遂，並依刑法第二十六條前段之規定減輕其刑。被告所犯上開二罪
    間，有方法結果之牽連關係，應從重依刑法第二百二十二條第一項第七款、第二
    項處斷。爰審酌被告於本案犯罪之動機、目的、手段、所為對被害人所造成身體
    及心理上戕害非輕，犯罪後未能坦承犯行之態度、惟其並無前科，有臺灣高等法
    院被告全國前案紀錄表乙份附卷可稽，乃量處如主文所示之刑，並依法定其應執
    行刑，以資懲儆。
三、又按刑法九十一條之一第一項規定：「犯第二百二十一條至第二百二十七條、第
    二百二十八條、第二百二十九條、第二百三十條、第二百三十四條之罪者，於裁
    判前應經鑑定有無施以治療之必要，有施以治療之必要者，得另入相當處所，施
    以治療」。本件被告因犯妨害性自主罪，經本院就被告有無施以治療必要，囑託
    彰化基督教醫院鑑定結果，認被告懷疑有反社會人格傾向及酒精依賴，被告防衛
    心重，宜安排強制性強制性的治療，有彰化基督教醫院九十二年三月二十九日彰
    基精鑑字第五三六號精神鑑定報告書可佐，本院審酌被告犯罪行為之態樣，再參
    以上開精神鑑定報告，亦認被告有施以治療之必要，揆之上開規定，令被於刑之
    執行前入相當處所施以治療，至治癒為止，但最長不得逾三年。
據上論斷，應依刑事訴訟法第二百九十九條第一項前段，刑法第二百二十二條第一項
第七款、第二項、第三百五十四條、第二十六條前段、第五十五條，刑法第九十一條
之一第一項、第二項，罰金罰鍰提高標準條例第一條前段，判決如主文。
本案經檢察官吳怡盈到庭執行職務。
中      華      民      國      九十二    年      六      月    十六    日
                                    臺灣彰化地方法院刑事第一庭
                                      法      官  宋  恭  良
右正本證明與原本無異。
如不服本判決，應於判決送達後十日內，向本院提出上訴狀。
告訴人或被害人對於判決如有不服具備理由請求檢察官上訴者，其上訴期間之計算係
以檢察官收受判決正本之日期為準。
                                      法院書記官  劉  玫  金
中      華      民      國      九十二    年      六      月    十八    日
附錄本案論罪科刑法條全文：
刑法第二百二十二條
犯前條之罪而有左列情形之一者，處無期徒刑或七年以上有期徒刑：
一  二人以上共同犯之者。
二  對十四歲以下之男女犯之者。
三  對心神喪失、精神耗弱或身心障礙之人犯之者。
四  以藥劑犯之者。
五  對被害人施以凌虐者。
六  利用駕駛供公眾或不特定人運輸之交通工具之機會犯之者。
七  侵入住宅或有人居住之建築物、船艦或隱匿其內犯之者。
八  攜帶兇器犯之者。
前項之未遂犯罰之。
刑法第三百五十四條
毀棄、損壞前二條以外之他人之物或令致不堪用，足以生損害於公眾或他
人者，處二年以下有期徒刑、拘役或五百元以下罰金。

司法院資訊處製作；財團法人民間司法改革基金會備份。
